【裁判字號】    88,易,5074
【裁判日期】    890321
【裁判案由】    詐欺
【裁判全文】
臺灣高雄地方法院刑事判決                        八十八年度易字第五七四號
    公  訴  人  臺灣高雄地方法院檢察署檢察官
    被      告  丙○○
右列被告因詐欺案件，經檢察官提起公訴（八十八年度偵緝字第一三○三號），本院
判決如左：
    主  文
丙○○無罪。
    理  由
一、公訴意旨如起訴書（如附件）所載。
二、按犯罪事實應依證據認定之，無證據不得推定其犯罪事實，刑事訴訟法第一百五
    十四條定有明文。又按刑法第三百三十九條詐欺取財罪之成立，以意圖為自己或
    第三人不法所有，以詐術使人交付為要件，又所謂以詐術使人交付，必須被詐欺
    人因其錯誤，若其所用方法不能認為詐術，亦不致使人陷於錯誤，即不構成該罪
    。（最高法院四十六年台上字第二六○號判例參照）。訊据被告丙○○堅決否認
    有何詐欺犯行，並辯稱：當時是替友人甲○○前往告訴人所經營之機車行租車，
    但事後因該車失竊，甲○○曾簽發五紙發面額各新台幣（下同）五千元之本票交
    給告訴人，但不知何以該五紙本票屆期均未兌現等語。經查
（一）被告丙○○於八十八年三月三十一日與甲○○共同前往告訴人乙○○所經營之
      崇實機車行租用（未載明租期）車號ＺＧＩ－一八二號機車之事實，此觀之當
      時任職崇實機車行職員即証人黃麗蓉證述：當時丙○○有與一位男子一起前來
      租車等語自明（參八十九年一月四日審訊筆錄），並証稱：她（丙○○）在同
      年四月四日左右有向我們要回身分証表示要去辦行動電話，隔了一天她又把身
      分証拿回店裏，我有向她要車款，她說過幾天再一起算，過了四、五天她又與
      該名男子來店裏，並說要租月的‧‧‧過了不久就表示車子不見了並拿我們（
      該機車）行照去報案等語（參同上日審訊筆錄），核與被告上開所辯之情節相
      符，復有崇實機車行租車証明書、高雄市政府警察局小港分局八十八年四月十
      二日之車輛協尋電腦輸入單影本一紙在卷可按，顯見被告上開所辯：該車是租
      用後失竊，並非有意行詐等語，洵屬可信。是被告於租車之際，既以自己之名
      義租用機車，其間曾向崇實機車行要求取回身分証以便辦理行動電話，其於辦
      畢後又主動將本人身分証送繳崇實機車行繼續保管等情，足見被告向告訴人租
      車之際並未有何向告訴人施用詐術，否則何有可能其行動電話辦畢後，再將其
      身分証交回崇實機車行之理？
（二）又被告於八十八年四月十二日發現因上開機車失竊並向警局報失後，隨即於同
      年四月十三日與甲○○又前往崇實機車行，並由甲○○簽發面額五千元之票號
      六三一五三五號、六三一五三六號、六三一五三七號、六三一五三八號、六三
      一五三九號本票交由收告訴人乙○○收執之事實，業據告訴人乙○○供述在卷
      （參八十八年十月二十一日偵訊筆錄）並有該五紙本票影本在卷可按，顯見被
      告上開所辯：當時是甲○○以伊之名義租用該機車等語，應屬可信。否則甲○○於車輛失竊後何須自行簽發面額共計三萬元之本票五紙交由告訴人收執之理
      ？又証人甲○○屢傳雖均未到庭，然既未有何証據足証被告於租車之際有何施
      用詐術，而告訴人於該機車失竊後復同意收取案外人甲○○所簽發之本票，亦
      難係因被告施用詐術致告訴人有何陷於錯誤之問題。是既未有何証據足証被告
      曾向告訴人施用詐術，故依首開判例說明，核被告所為尚與詐欺罪之構成要件
      不符，自難遽以詐欺罪相繩。復審之被告事後已與告訴人達成和解等情，有和
      解書一紙在卷可參，此亦足徵被告並無不法所有之意圖。故自難對被告論以詐
      欺罪責。此外復查無其他証據足証被告有涉有何詐欺犯行，應認被告罪証不足
      ，爰對其無罪諭知。
據上論結，應依刑事訟訴法第三百零一條第一項，判決如主文。
本案經檢察官吳秋瑩到庭執行職務
中    華    民    國    八十九    年       三       月      二十一      日
                              臺灣高雄地方法院刑事第六庭
                                  法  官  李  政  庭
右正本證明與原本無異。
如不服本判決，應於判決送達後十日內，向本院提出上訴狀。
                                  書記官  王  宏  琪
中    華    民    國    八十九    年       三       月      二十三      日


司法院資訊處製作；財團法人民間司法改革基金會備份。
